【裁判字號】    92,易,968
【裁判日期】    920912
【裁判案由】    傷害等
【裁判全文】
臺灣臺南地方法院刑事判決                          九十二年度易字第九六八號
    公  訴  人  臺灣臺南地方法院檢察署檢察官
    被      告  戊○○
    選任辯護人  賴鴻鳴律師
                黃俊達律師
                莊信泰律師
右列被告因傷害等案件，經檢察官提起公訴（九十二年度偵字第七四八○號），本院
判決如左：
    主  文
戊○○傷害人之身體，累犯，處有期徒刑參月，如易科罰金，以參佰元折算壹日。
    事  實
一、戊○○於民國九十年間，曾犯偽造文書及妨害風化等罪，經臺灣高等法院高雄分
    院分別判處有期徒刑十月、四月，定應執行刑一年一月確定，於九十一年七月九
    日執行完畢，仍不知警惕，於九十二年五月五日十六時許，在臺南市○區○○路
    二段一六五號前，因不滿鄰居甲○○○將垃圾桶放置在外而發生爭執，甲○○○
    揚言要報警處理，戊○○竟以「如果報警，就要讓妳死的很難看」等加害人生命
    、身體之言詞恐嚇甲○○○，並基於傷害人身體之犯意，以手抓住甲○○○頸部
    ，並將之推向牆壁，致甲○○○受有前額瘀血、頸部左側抓傷等傷害。
二、案經甲○○○訴由臺南市警察局第二分局報請臺灣臺南地方法院檢察署檢察官偵
    查起訴。
    理  由
一、訊據被告戊○○固不否認以手抓住告訴人甲○○○頸部，並推其撞到牆壁受傷之
    事實，惟矢口否認有何恐嚇犯行，辯稱：告訴人說要報警，伊只有說妳去報警沒
    有關係，我等妳等語，並無恐嚇告訴人云云（見本院九十二年八月二十九日審判
    筆錄）。經查：
  (一)、右揭傷害及恐嚇犯行，業經告訴人於警詢、偵查及本院調查審理中指訴明確
        ，核與證人丁○○於警詢及偵查中所證述被告與告訴人先因垃圾桶起爭執，
        嗣被告拿東西丟告訴人，告訴人說要報警，被告即稱「如果報警，要讓妳死
        的很難看」，並推告訴人去撞牆等經過情形大致相符。雖證人丁○○於本院
        訊問中就被告是先勒住告訴人脖子，告訴人要報警，才說要讓告訴人死的很
        難看，亦或告訴人先揚言要打電話報警，被告才說要讓她死的很難看，並勒
        告訴人的脖子等細節供述不清，惟按證人就同一事實之陳述前後略有出入此
        乃各人之記憶不清，或細節未交待清楚，或其描述用語不同，省略片段情節
        ，或記錄之詳簡有異所致，倘其主要陳述一致，即尚難因其細節稍有紛岐即
        將全部證言捨棄不採，此有最高法院七十三年度臺上字第三九九八號判決意
        旨可參，而證人丁○○就被告確有與告訴人發生肢體衝突及揚言要讓告訴人
        死的很難看等節，迭自警詢、偵查及本院訊問時均堅指不移，且其證詞亦無
        何重大瑕疵，自難摒棄不採。
  (二)、被告聲請傳喚之證人丙○○到庭證稱：「（問：案發時你在現場？）我站在
        門前。當時因為那裡是做生意的地方，時間下午三、四點，已經開市，有很
        多人出出入入，我是站在門前，我看到被告過去跟告訴人說餿水桶很臭，為
        何不收起來，他說兩次，告訴人不理，被告就把餿水桶放到垃圾桶，後來告
        訴人拿出餿水桶丟被告，被告推他一下，告訴人說要報警，被告說要報警去
        報，我等你。」等語，另證人乙○○亦證述：「（問：五月五日下午四點有
        無目睹衝突經過？）有，我在被告店前面買章魚燒，我之前不認識被告。我
        一開始看到被告與，告訴人吵架，喊的很大聲，後來我看到告訴人拿餿水桶
        丟被告，後來我看到被告從後面推告訴人一下，後來告訴人說要報警，被告
        說要報去報，我在這裡等你，我沒有聽到被告說要讓他死。」云云（見本院
        九十二年八月二十九日審判筆錄），經核雖與被告上開所辯相符，惟查，被
        告於警詢及偵查中均未舉出上開證人，且被告於偵查中經檢察官詢以當時還
        有無其他人在場時，答稱：好像有，但是不方便找等語（見九十二年七月十
        五日偵訊筆錄），而至本院調查時始聲請傳喚上開證人，則上開證人於案發
        當時是否確實在場，及其證詞之真實性均足啟人疑竇，況查，證人丙○○係
        被告之同居人，此經證人丙○○供承在卷，並為被告所不爭執，若證人丙○○確實在現場目睹整件案發經過，被告當無隱匿故意不舉出該證人之理，更
        無被告所謂「不方便找」之情形，是證人乙○○、丙○○是否在場目睹案發
        經過，既有疑問，其上開證詞自難憑採。
  (三)、此外，並有行政院衛生署臺南醫院驗傷證明書一紙在卷可資佐證，事證明確
        ，被告犯行足堪認定，自應依法論科。
二、核被告戊○○所為，係犯刑法第二百七十七條第一項之傷害罪。被告於恐嚇告訴
    人後進而實施傷害告訴人之加害行為，其恐嚇之危險行為應為傷害之實害行為所
    吸收，不另成立恐嚇危害安全罪。公訴人認被告所犯上開恐嚇危害安全罪與傷害
    罪間，應分論併罰，容有誤會。又被告前於九十年間，因偽造文書及妨害風化等
    罪，經臺灣高等法院高雄分院分別判處有期徒刑十月、四月，定應執行刑一年一
    月確定，於九十一年七月九日執行完畢，有臺灣高等法院被告全國前案紀錄表在
    卷可按，其於五年之內再犯本件有期徒刑以上之罪，為累犯，應依法加重其刑。
    爰審酌被告僅因細故，動輒以言詞恐嚇告訴人，並出手傷害告訴人，告訴人所受
    傷害之程度及被告犯罪後迄未與告訴人達成民事和解等一切情狀，量處如主文所
    示之刑，並諭知易科罰金之折算標準，以資警惕。
據上論斷，應依刑事訴訟法第二百九十九條第一項前段，刑法第二百七十七條第一項
、第四十一條第一項前段，罰金罰鍰提高標準條例第一條前段、第二條，判決如主文
。
中      華      民      國    九十二    年      九      月      十二    日
                              臺灣臺南地方法院刑事第二庭
                                  審判長  法  官
                                          法  官
                                          法  官
右正本證明與原本無異。
如不服本判決應於送達後十日內向本院提出上訴狀（應附繕本）。
附錄本案論罪科刑法條
刑法第二百七十七條第一項：
傷害人之身體或健康者，處三年以下有期徒刑、拘役或一千元以下罰金。


司法院資訊處製作；財團法人民間司法改革基金會備份。
